臺灣臺中地方法院交通事件裁定　　　　94年度交聲更字第18號
原處分機關　交通部公路總局臺中區監理所
受處分人　　甲○○
上列受處分人因違反道路交通管理處罰條例案件，對於交通部公
路局臺中區監理所民國九十四年五月十九日所為之處分（中監違
字第裁六○─Ｚ00000000號裁決書）聲明異議，原處分
機關不服本院九十四年六月十五日第一審裁定（九十四年度交聲
字第三六八號），提起抗告，經臺灣高等法院臺中分院於九十四
年七月二十日撤銷發回更審（九十四年度交抗字第三七八號），
本院裁定如下：
    主  文
異議駁回。
    理  由
一、原處分機關略以：受處分人甲○○，駕駛車號Ｈ二─九三二
    三號自小客車，於民國九十年十月十三日十八時五十九分許
    ，在國道一號公路南下一三八公里處，因「限速九十公里，
    雷射測得時速一一○公里，超速二十公里」，亦即在高速公
    路超速行駛之違規事實，經國道公路警察局第二警察隊員警
    當場舉發，受處分人未依限期到案申訴，經向原舉發機關查
    證違規屬實，該所遂於九十四年五月十九日以中監違字第裁
    六○─Ｚ00000000號裁決書，裁處受處分人違反道
    路交通管理處罰條例第三十三條第一項規定，裁處罰鍰新臺
    幣（下同）六千元，逾期則依違反道路交通管理事件統一裁
    罰標準表及裁決書處罰主文裁處，於法並無不合等語。
二、本件受處分人甲○○略以：本人所駕駛之車號Ｈ二─九三二
    三號轎車，於一九九七年到二○○三年止，全部都由本人所
    駕駛。以上這段幾年期間，本人也有違規屬實，於二○○三
    年在國道一號造橋收費站被員警臨檢攔下，當場被拆下車牌
    ，當時請教過監理單位以上情形如何處理，監理單位回答說
    ，於民國八十七年到九十二年這段期間，所違規的紅單全部
    繳清重新領牌照即可，本人於是遵守監理所的說法，全部紅
    單都繳清，重新領牌，當時全部繳清費用好像十萬元以上。
    為何於九十四年五月二十日接收到監理所寄來的違反道路交
    通管理事件裁決書，違規時間為九十年十月十三日，罰鍰六
    千元，當時監理所說九十二年之前全部繳清，給予重新領牌
    ，為何現在又要叫我繳六千元，其於當時所繳的費用收據等
    ，法院如需開庭可全部呈報法官；本人重新領牌的號碼是四
    二八一─ＦＸ，之前所駕駛的車號是Ｈ二─九三二三，也已
    經接受處分過，所以請查明真相，爰聲明異議云云。
三、按汽車行駛高速公路應依速限標誌指示；行車速度應依標誌
    或標線之規定；汽車駕駛人有第三十三條者，除依原條款處
    罰鍰外，並予記違規點數一點。道路交通管理處罰條例第三
    十三條第一項、第六十三條第一項第一款及道路交通安全規
    則第九十三條第一項、高速公路交通管制規則第五條第一項
    與違反道路交通管理事件統一裁罰標準表分別定有明文。
四、查本件受處分人甲○○，於上開時、地，駕駛車號Ｈ二─九
    三二三號自用小客車，行車限速九十公里，經科學儀器測得
    行車速度一一○公里，超速二十公里行駛之違規事實，有受
    處分人親自簽名收受之原舉發機關舉發違反道路交通管理事
    件通知單、違反道路交通管理事件裁決書各一紙在卷可稽。
    雖受處分人以上開情詞置辯，惟查：前車牌Ｈ二─九三二三
    號（現車牌四二八一─ＦＸ號）自小客車所有人黃秀蘭，自
    八十七年八月二十八日起，至九十二年六月十七日止，因交
    通違規遭逕行舉發者，有二十一件違規案件，繳納之罰鍰總
    計七萬七千六百元；又查詢該車於九十二年六月十八日繳納
    二十一件「車籍」違規罰鍰，然無本案（中監違字第裁六○
    ─Ｚ00000000號）繳費之紀錄，如重新領牌只需結
    清「車籍」之違規；本案係屬受處分人當場簽收，亦即「駕
    籍」之違規，於換發駕照時才需結清；受處分人最後一次換
    發駕照時間為九十年五月四日，係發生於本件違規日之前，
    此亦有原處分機關違規查詢報表及九十四年五月三十日異議
    案件移送書等在卷可佐。「駕籍」與「車籍」本有不同。況
    本件受處分人甲○○係因超速行駛高速公路，當場遭舉發違
    規之「駕駛人」，與其所爭執全部繳清違規罰鍰、重新領牌
    者黃秀蘭，係該車「所有人」，為不同處理之兩件事。原處
    分機關依據交通法規對不同違規對象，予以不同之處理方式
    ，自無違誤。受處分人執為異議，容有誤會。本院經查亦無
    任何證據足資證明執勤警員有捏造事實、違法取締之情事，
    則執勤警員本其維護交通秩序、安全職責所為之當場舉發，
    自應受到合法、正確之推定。受處分人至今亦無法提出任何
    對其有利之證據供本院參酌，其否認違規之情，自不足採。
    是受處分人確於前述時、地，駕車而有超速行駛之違規行為
    事實，應堪認定。原處分機關據以援引上開規定，裁處罰鍰
    六千元，逾期則依裁決書處罰主文規定處罰，並無不當。本
    件聲明異議為無理由，應予駁回。
五、據上論斷，應依道路交通案件處理辦法第十九條規定，裁定
    如主文。
中　　華　　民　　國　　94　　年　　9 　　月　　14　　日
                  交通法庭  法　官  張清洲
以上正本證明與原本無異。
如不服本裁定，應於送達後五日內，向本院提出抗告狀。
                            書記官　沈筱玲
中　　華　　民　　國　　94　　年　　9 　　月　　14　　日
